【裁判字號】    97,易,1402
【裁判日期】    970904
【裁判案由】    竊盜
【裁判全文】
臺灣彰化地方法院刑事判決              97年度易字第1402號
公  訴  人  臺灣彰化地方法院檢察署檢察官
被      告  甲○○
                      號
上列被告因竊盜案件，經檢察官提起公訴（97年度偵緝字第356號）
，本院判決如下：
    主    文
甲○○犯毀越安全設備竊盜罪，累犯，處有期徒刑拾月。
    犯罪事實
一、甲○○前因竊盜案件，經本院判處有期徒刑3月定，甫於民
    國95年1月17日執行完畢。詎仍不知悔改，復於96年9月9日
    21時許至9月10日6時許間之不詳時間，基於為自己不法所有
    之意圖，徒手破壞附掛活動鎖之安全設備，而踰越進入彰化
    縣溪州鄉○○路○段356號之無人居住雜貨店內，竊取乙○○
    ○所有之硬幣約新臺幣（下同）12000元。經警在現場原置
    放硬幣紙盒上方採集遺留之指紋，送請內政部警政署刑事警
    察局鑑定後，發現與甲○○左拇指、右拇指之指紋相符，因
    而查獲。
二、案經彰化縣警察局北斗分局報請臺灣彰化地方法院檢察署檢
    察官偵查起訴。
    理    由
一、按現行刑事訴訟法為保障被告之反對詰問權，排除具有虛偽
    危險性之傳聞證據，以求實體真實之發見，於該法第159 條
    第1 項明定被告以外之人於審判外之言詞或書面陳述，除法
    律有規定者外，不得作為證據。又被告以外之人於審判外之
    陳述，雖不符前4條之規定（即刑事訴訟法第159條之1 至同
    條之4 ），而經當事人於審判程序同意作為證據，法院審酌
    該言詞陳述或書面陳述作成時之情況，認為適當者，亦得為
    證據；當事人、代理人或辯護人於法院調查證據時，知有第
    159條第1項不得為證據之情形，而未於言詞辯論終結前聲明
    異議者，視為有前項之同意，刑事訴訟法第159條之5定有明
    文。本件檢察官、被告甲○○並未就卷內證據資料之證據能
    力有所爭執，且迄於言詞辯論終結前，並未主張有刑事訴訟
    法第159條第1項不得為證據之情形，應認已同意卷內之證據
    資料均得作為證據，且經本院審酌後，認無不適當之情形，
    則本案卷內之證據均有證據能力，合先敘明。
二、訊據被告矢口否認前揭犯行，辯稱：96年9月間，伊在南投
    縣東埔溫泉處經營烤香腸及竹雞之小吃攤生意，並未至彰化
    縣溪州鄉，伊不知為何其指紋會遺留在本案現場云云。惟經
    查：
(一)、被害人乙○○○遭竊經過，業據證人乙○○○於警詢、檢察
    官訊問、本院審理時指證歷歷，被告與證人乙○○○並無仇
    怨，其所為證述，自堪信屬實。
(二)、被害人乙○○○遭竊後，經警在現場原置放硬幣紙盒上方採
    集遺留之指紋，送請內政部警政署刑事警察局鑑定後，發現
    與被告左拇指、右拇指之指紋相符，此有內政部警政署刑事
    警察局鑑驗書附卷可稽，足認屬實，如被告未至現場碰觸硬
    幣盒，自無遺留其指紋在該處之理。被告並未供述其與失竊
    現場有何關聯，本院亦查無其有何進入失竊現場之正當事由
    ，則被告無正當理由進入失竊現場碰觸原置放硬幣紙盒上方
    之事實，應可認定。
(三)、被告雖請求傳喚綽號為「大法師」之不詳姓名年籍男子，以
    證明其於本案之案發時間係在南投縣東埔溫泉處營生之事實
    。然被告前於97年6月29日檢察官訊問時供稱：伊已忘記其
    於96年9月9日夜間、96年9月10日凌晨時人在何處等語。現
    又明確供稱伊當時係在南投縣東埔溫泉處營生云云。如確有
    其事，被告應不致於接受檢察官訊問之初，無法供出其事實
    ，事隔更久之後，反而能明確指明之理。且被告之指紋遺留
    在失竊現場，已如前述，縱傳喚被告綽號為「大法師」，亦
    無法解釋被告之指紋有何遺留在失竊現場有何正當理由。是
    被告所為傳喚綽號為「大法師」之不詳姓名年籍男子之聲請
    ，本院認無必要，應予駁回。
(四)、被告與失竊現場本無何生活上、營業上女關聯性，除非擅自
    進入現場，否則其指紋不致遺留在現場，而被告復未供出其
    有何進入失竊現場之正當理由，則上開失竊之款項，應可認
    定係被告所竊。被告上開辯解顯係推諉卸責之詞，殊無足取
    。前揭犯行，事證明確，洵堪認定。
三、核被告所為，係犯刑法第321條第1項第2款之毀越安全設備
    竊盜罪 (原起訴法條另含刑法第321條第1項第1款之罪，嗣
    經檢察官於言詞辯論時更正刪除)。被告曾受如高等法院被
    告前案紀錄表附卷可憑，其於有期徒刑執行完畢後之5年內
    犯罪事實欄所示之確定判決及有期徒刑之執行完畢，有臺灣
    ，故意再犯有期徒刑以上之本罪，為累犯，應依法加重其刑
    。爰審酌被告有正常工作能力，竟竊取他人辛勞營生所得之
    硬幣，並審酌被告犯罪之動機、智識程度為國小肄業、手段
    、竊取物品之金額、所生危害及其犯後矢口否認前揭犯行態
    度尚非良好等一切情狀，量處如主文所示之刑，以示懲儆。
據上論斷，應依刑事訴訟法第299條第1項前段，刑法第321條第1
項第2款、第47條第1項，判決如主文。
本案經檢察官謝雨青到庭執行職務。
中    華    民    國    97    年    9     月    4     日
                  刑事第七庭  法  官  羅  永  安
以上正本證明與原本無異。
如不服本判決，應於判決送達後10日內，向本院提出上訴書狀，
上訴書狀應「敘述具體上訴理由」，並按他造當事人之人數附繕
本。「切勿逕送上級法院」。
告訴人或被害人對於判決如有不服具備理由請求檢察官上訴者，
其上訴期間之計算係以檢察官收受判決正本之日期為準。
中    華    民    國    97    年    9     月    4     日
                              書記官  魏  嘉  信
附錄本案論罪科刑法條全文：
中華民國刑法第321條
（加重竊盜罪）
犯竊盜罪而有左列情形之一者，處六月以上、五年以下有期徒刑
：
一、於夜間侵入住宅或有人居住之建築物、船艦或隱匿其內而犯
    之者。
二、毀越門扇、牆垣或其他安全設備而犯之者。
三、攜帶兇器而犯之者。
四、結夥三人以上而犯之者。
五、乘火災、水災或其他災害之際而犯之者。
六、在車站或埠頭而犯之者。
前項之未遂犯罰之。


司法院資訊處製作；財團法人民間司法改革基金會備份。
